臺灣桃園地方法院民事裁定
111年度消債聲免字第9號
聲  請  人 
即  債務人  范國慶
上列聲請人因消費者債務清理條例聲請免責事件，本院裁定如下
：
    主  文
債務人范國慶應予免責。 
    理  由
一、按債務人因第133條之情形，受不免責之裁定確定後，繼續
    清償達該條規定之數額，且各普通債權人受償額均達其應受
    分配額時，得聲請法院裁定免責，消費者債務清理條例（下
    稱消債條例）第141條第1項定有明文。依其立法理由可知此
    規定係為鼓勵債務人利用其薪資、執行業務所得或其他固定
    收入清償債務，以獲得免責，賦予其重建經濟之機會。從而
    ，債務人依消債條例第141條規定聲請免責時，法院僅須依
    債務人是否已清償達消債條例第133條規定之數額及各普通
    債權人受償額是否均達其應受分配額為免責與否之認定，無
    須再斟酌原不免責事由之情節及其他一切情狀。
二、聲請意旨略以：聲請人經本院於民國109年10月23日以109年
    度消債職聲免字第66號民事裁定聲請人清算前2年可處分所
    得扣除必要生活費用支出為新臺幣（下同）4萬2643元，惟
    普通債權人均未受償，故依消債條例第133條規定不應免責
    確定後，繼續清償債權人之金額達4萬2643元，且普通債權
    人平均受償比例均達其應受分配額，爰再依消債條例第141
    條之規定，聲請裁定准予免責等語。
三、經查：
（一）本件聲請人因積欠金融機構債務，前經本院以108年度消
      債清字第35號裁定自108年6月6日下午5時起開始清算程序
      ，嗣以108年度司執消債清字第29號裁定終止清算程序並
      於109年6月3日確定在案。而因聲請人於聲請清算前2年可
      處分所得扣除其聲請前2年必要生活費用後，尚餘4萬2643
      元，然本件債權人於清算程序中均無受償，顯然低於前開
      數額，而有消債條例第133條所定不免責事由，本院乃於1
      09年10月23日以109年度消債職聲免字第66號裁定（下稱
      原不免責裁定）聲請人不免責，並於109年11月17日確定
      等事實，業經本院依職權調閱上開各事件之卷宗查核無誤
      。　　
（二）嗣聲請人再次向本院聲請本件免責，主張其於原不免責裁
      定確定後，已繼續清償各普通債權人達4萬2643元等情，
      業據提出郵政跨行匯款申請書、線上轉帳交易成功畫面等
      件為證（見本院卷第33至41頁）；復經本院依職權函請各
      債權人陳報自109年10月23日原不免責裁定以後清償之數
      額後，核無不符，有各該債權人陳報書狀在卷可稽（本院
      卷57至71、79至81頁）。是聲請人於原不免責裁定確定後
      ，已陸續清償4萬2643元之事實，應可認定。再參以原不
      免責裁定係認定聲請人於聲請清算前2年可處分所得扣除
      必要生活費用後，尚餘4萬2643元，而各普通債權人於清
      算程序中均未受償，故認應不予免責。惟今債務人清償數
      額已達原不免責裁定所列之差額，且全體普通債權人各自
      受償額亦達其應受分配額（詳細清償情形如附表所示），
      足認聲請人已具備消債條例第141條所規定之免責事由甚
      明。
四、綜上所述，本件聲請人前因第133條之情形，受不免責之裁
    定確定後，繼續清償達該條規定之數額，且各普通債權人受
    償額均達其應受分配額，已符合消債條例第141條所規定之
    免責要件。從而，聲請人聲請免責，為有理由，應予准許。
五、爰裁定如主文。　　　　
中　　華　　民　　國　　111 　年　　11　　月　　30　　日
                  民事第四庭  法　官　陳昭仁
以上正本係照原本作成。　　　　　　　　　
如不服本裁定，應於裁定送達後10日內，以書狀向本院提出抗告
，並繳納抗告費新臺幣1,000元。
中　　華　　民　　國　　111 　年　　12　　月　　1 　　日
                              書記官  陳佩伶
附表：（金額：新臺幣）
編號 債權人 債權總額（依清算程序中所製作之普通債權人債權表） 債權比例 依消債條例第133條所定之應受分配額（7萬8232元×債權比例） 清算程序中分配受償額 自不免責裁定後受償金額 總受償金額 1 國泰世華商業銀行股份有限公司 111萬8080元 46.8% 1萬9957元 0元 1萬9957元 1萬9957元 2 聯邦商業銀行股份有限公司 4萬8627元 2.04% 870元 0元 870元 870元 3 摩根聯邦資產管理股份有限公司 53萬585元 22.21% 9471元 0元 9471元 9471元 4 台北富邦商業銀行股份有限公司 60萬2111元 25.2% 1萬746元 0元 1萬746元 1萬746元 5 元大國際資產管理股份有限公司 8萬9700元 3.75% 1599元 0元 1599元 1599元 合    計  238萬9103元 100% 4萬2643元 0元 4萬2643元 4萬2643元